# Huỳnh Tuân

Web developer | Male | 13/10/1998



Kinh Nghiệm Làm 1 năm

Việc

Công ty gần đây nhất Web developer tại Bacoor Inc. - Blockchain

**Technology** 

Bằng cấp cao nhất Cao đẳng

Ngôn ngữ **English** - Trung cấp | **Vietnamese** - Bản ngữ

Email huynhtuan.wd@gmail.com

Điện thoại **0778011959** 

Địa chỉ a20/5, xã Bình Hưng, huyện Bình Chánh,

TPHCM, Huyện Bình Chánh, Thành phố

Hồ Chí Minh

## THÔNG TIN CHUNG

Welcome to my work ~~

Hi, I'm a web developer. I have experience in writing backend API with NodeJS or PHP, coding ReactJS, and creating Wordpress themes.

I am flexible in working independently or on a team, as needed by the task at hand.

I have always wanted to develop skill sets in order to finish work faster and more accurate; therefore, better output and products.

• See my resume on :



## KỸ NĂNG

- Javascript
- PHP
- Mysql
- Nodejs
- Wordpress
- Git
- Mongodb
- Github
- HTML CSS
- Reactjs
- Mongoose
- Ubuntu OS
- Windows Server 2016

## KINH NGHIỆM LÀM VIỆC

08/2019 - Present

### Web developer

Bacoor Inc. - Blockchain Technology

- Đảm nhận việc viết NodeJS API và front-end ReactJS cho product của công ty.
- Test tổng thể và báo cáo leader khi hoàn thành.

07/2019 - 08/2019

Freelancer



Dự án cá nhân website revive spa (wordpress)

- Dự án cá nhân web thẩm mỹ làm đẹp viết bằng wordpress.
- Lập trình theme dựa trên giao diện của khách hàng.

Link: http://revivehcm.vn/

06/2019 - 07/2019

#### Freelancer

Website Việt Thanh (React)

- Dự án cá nhân website bán đàn Việt Thanh sử dụng ReactJS, Nodejs + Mongodb.
- Viết API restful và dùng theme có sẵn viết trang admin bằng ReactJS+React Router+Context API+Hooks.

12/2018 - 01/2019

#### Freelancer

Website Việt Thanh (Opencart)

- Dự án cá nhân website bán đàn Việt Thanh sử dụng Opencart
- Chỉnh sửa mã nguồn Opencart, fix một số lỗi ajax, lỗi giao diện.

Link: http://vietthanh.vn/

09/2018 - 10/2018

#### Freelancer

Phần mềm quay số cho sự kiện Sony Show 2018

- Dự án cá nhân website chức năng quay số may mắn cho sự kiện Sony Show.
- Lập trình chức năng quay số, thống kê lượt quay, số lượng phần quà, triển khai lên hosting (PHP+MySQL)



Soure: https://github.com/HuynhTuanWD/sonyquayso\_demo

08/2018 - 09/2018

#### Freelancer

Website quản lý thí nghiệm công ty điện lực EVN

- Dự án cá nhân website quản lý thí nghiệm công ty điện lực EVN viết bằng ASP.net web forms + MS Access.
- Thiết kế DB, lập trình chức năng xác thực, phân quyền nhập liệu thí nghiệm, xuất dữ liệu báo cáo ra A4.

Source: https://github.com/HuynhTuanWD/laboratory-management

07/2018 - 08/2018

#### **Freelancer**

Website bất động sản Trancityland

- Dự án cá nhân website bất động sản Trancityland viết bằng wordpress.
- Lập trình theme dựa trên giao diện của khách hàng.

Link: https://trananhcityland.com/

## Học Vấn

06/2016 - 06/2019

### Công nghệ phần mềm

Cao đẳng - Cao Đẳng Kỹ Thuật Cao Thắng

Giải I Olympic Tin học sinh viên Việt Nam 2018

http://caothang.edu.vn/bai\_viet/8-Vui-cung-giai-thuong-lon-cua-doi-



### tuyen-Olympic-Tin-hoc-Cao-Thang-2018-652.html

# THÔNG TIN THAM KHẢO

#### Trần Tấn Tài

Production Team Leader tại Bacoor Vietnam tantai@bacoor.co | 0978012912

### Trần Quốc Bảo

Back-end Team Leader tại Bacoor Vietnam bao@bacoor.co | 0377115411

